# 企业购买不良债权的问题

提问人：13469987936 时间：2018-01-23 22:50:34
A企业以 20 万元向银行购买了B银行 500 万不良债权，请问公司如何进行账务处理，做其他非流动资产可以么，后期如果债权可以收回，收回的金额又将怎么处理呢？若不能收回，该怎么处理呢，不能收回可以就一直放在其他非流动资产里面么？

回答人：chenyiwei
建议作为可供出售金融资产，后续按成本计量。收回款项首先冲减资产成本，资产账面价值冲减为零后继续收回的款项为投资收益。
每年末对尚未赎回的资产余额进行减值测试。